臺灣彰化地方法院刑事判決　　　　　　　　　　　　　九十一年度易緝字第二二號
　　公　訴　人　臺灣彰化地方法院檢察署檢察官
　　被　　　告　甲○○
右列被告因違反毒品危害防制條例案件，經檢察官提起公訴（八十九年毒偵字第五０
五七、六００七號），本院判決如左：
    主      文
甲○○連續施用第二級毒品，處有期徒刑肆月，如易科罰金，以參佰元折算壹日。
    事      實
一、甲○○前因施用第一級毒品海洛因案件，經強制戒治期滿，由臺灣彰化地方法院
    檢察署檢察官於民國八十八年十一月二十一日，以八十八年度戒毒偵字第一六一
    號為不起訴處分確定在案。詎渠仍未戒除毒癮，基於施用第二級毒品之概括犯意
    ，於八十九年七月二十七日、同年八月一日或各其前四日內之某一時點，在不詳
    處所，連續施用第二級毒品安非他命多次，嗣於八十九年七月二十七日下午四時
    二十分許至彰化縣警察局彰化分局採尿室接受列管毒品人口尿液調驗，結果呈第
    二級毒品甲基安非他命陽性反應，後於同年八月一日晚間八時五十分許在彰化縣
    伸港鄉○○村○○路五二二號為警查獲涉嫌竊盜案件，經警採集其尿液送驗結果
    ，亦呈第二級毒品甲基安非他命陽性反應，始悉上情。
二、案經彰化縣警察局和美分局先後報請臺灣彰化地方法院檢察署檢察官偵查起訴。
    理      由
一、訊據被告甲○○否認有何施用安非他命之犯行，辯稱：未施用安非他命云云。經
    查：被告二次為警採集之尿液經檢驗結果，有甲基安非他命陽性反應，此有長昕
    生活事業股份有限公司新東分公司之濫用藥物尿液檢驗報告及彰化縣衛生局八十
    九年八月五日煙檢字第八九二八五七號煙毒尿液檢驗成績書各一紙在卷足憑（見
    警卷）。按一般施用甲基安非他命後，於二十四小時內約有百分之七十自體內排
    出，約有百分之九十於九十六小時內自尿中排出，甲基安非他命之檢出與其投與
    方式、投與量、個人體質，採尿時間與檢測儀器精密度等諸多因素有關，依上述
    資料推斷，最長可能不會超過四日。被告分別於八十九年七月二十七日下午四時
    二十分許及同年八月一日晚間八時五十分許為警所採之尿液經檢驗結果，呈甲基
    安非他命陽性反應，已如前述，顯示其於查獲前四日內某時曾有施用安非他命之
    犯行，是其上開所辯純屬事後卸責之詞，不足採信。又被告前因施用第一級毒品
    海洛因案件，經強制戒治期滿，由臺灣彰化地方法院檢察署檢察官於民國八十八
    年十一月二十一日，以八十八年度戒毒偵字第一六一號為不起訴處分確定，有臺
    灣高等法院被告全國前案紀錄表、臺灣彰化地方法院檢察署刑案資料查註紀錄表
    及不起訴處分書（見八十九年度毒偵字第五０五七號偵查卷第五頁）在卷足憑，
    本件事證明確，其犯行洵堪認定。
二、核被告所為，係犯毒品危害防制條例第十條第二項之罪。被告持有毒品係供施用
    ，其持有之低度行為業為施用之高度行為吸收，不另論罪。又先後二次犯行，時
    間緊接，顯係基於概括犯意，而觸犯構成要件相同之罪名，應依連續犯規定論以
    一罪，並加重其刑。爰審酌被告施用時間之長短、次數、犯罪之動機、目的、犯
    罪所生之危害、犯後態度及目前因本件施用毒品案件在戒治處所強制戒治中等一
    切情狀，量處如主文所示之刑，並諭知易科罰金之折算標準。
據上論斷，應依刑事訴訟法第二百九十九條第一項前段，毒品危害防制條例第十條第
二項，刑法第十一條前段、第五十六條、第四十一條第一項前段，罰金罰鍰提高標準
條例第二條，判決如主文。
本案經檢察官盧永盛到庭執行職務。
中    華    民    國    九十一      年      四      月      三  十      日
                                臺灣彰化地方法院刑事第二庭
                                    法      官  李  水  源
右正本證明與原本無異。
如不服本判決，應於判決送達後十日內向本院提出上訴狀( 須附繕本 )。
                                    法院書記官  廖  建  興
中    華    民    國    九十一      年      五      月        二        日
附錄論罪科刑法條：
毒品危害防制條例第十條
施用第一級毒品者，處六月以上五年以下有期徒刑。
施用第二級毒品者，處三年以下有期徒刑。
